【裁判字號】    98,台抗,801
【裁判日期】    981217
【裁判案由】    公共危險聲請再審
【裁判全文】
最高法院刑事裁定              九十八年度台抗字第八０一號
抗  告  人  甲○○
上列抗告人因公共危險案件，不服台灣高等法院台中分院中華民
國九十八年十月三十日駁回聲請再審之裁定（九十八年度聲再字
第二一二號），提起抗告，本院裁定如下：
    主  文
抗告駁回。
    理  由
按有罪之判決確定後，有刑事訴訟法第四百二十條第一項所列各
款情形之一者，固得為受判決人之利益聲請再審，然其中第一款
至第三款及第五款之證明，以經判決確定，或其刑事訴訟不能開
始或續行非因證據不足者為限，觀諸同條第二項規定自明；至第
六款所稱「發見確實之新證據」，係指就證據之本身形式上觀察
，不須經過調查程序，即顯然可認為足以動搖原確定判決者而言
。本件抗告人甲○○因於民國九十二年九月二十三日取得南投縣
埔里鎮○○里○○街○段、屬供公眾通行使用之道路土地所有權
後，意圖將該道路納入私人使用範圍，即於九十三年間二次僱工
封圍及挖毀之，造成損壞陸路，阻礙交通，致生行人及車輛往來
之危險等情，經原審法院維持第一審判決論處連續損壞陸路，致
生往來之危險罪刑（九十四年度上訴字第八０九號），並經本院
從程序上駁回其上訴在案（九十七年度台上字第二九九五號）。
抗告人於該案中坦承僱工封圍及挖毀系爭路段之事實，惟對於該
路段是否屬既成道路乙節有所爭執。原確定判決依憑證人即南投
縣埔里鎮枇杷里里長龔泰利、南投縣埔里鎮公所公務課課長劉政
道之證述，及卷附埔里鎮公所九十四年一月二十四日埔鎮工字第
０九四０００一五二五號函附「中華民國台灣地區相片基本圖」
圖號九六二０－ＩＶ－０一三「埔里」空照圖件、埔里鎮公所九
十四年一月二十六日埔鎮工字第０九四０００一五二七號函、現
場照片及檢察官勘驗筆錄等項證據，認定系爭道路係六十八年八
月「埔里」空照圖拍攝日期前即已存在，屬南投縣埔里鎮枇杷里
供公眾通行之既成道路無訛，有該判決可稽。抗告人提出最高行
政法院九十二年判字第一八九四號判決及中華顧問工程公司八十
八年所拍航空攝影圖，謂原確定判決之上開認定有誤，依刑事訴
訟法第四百二十條第一項第一、二、六款聲請再審。原裁定則以
：(一)抗告人並未依刑事訴訟法第四百二十條第二項規定提出相關
證明，以資證明原確定判決所憑之上述證物為偽造或變造、證人
龔泰利及劉政道之證言為虛偽、或抗告人係被誣告。(二)該最高行
政法院判決與原確定判決完全無關，其情節與原確定判決亦不盡
相同，所為有關核定既成道路之見解，無拘束原確定判決之效力
。(三)系爭既成道路於九十四年間檢察官起訴時依舊存在，抗告人
亦不否認該道路在其所提八十八年航空攝影圖上仍為道路狀態，
是該航空攝影圖顯不足以動搖原確定判決，自非新證據之屬。(四)
抗告人再審之聲請與首揭規定不符，其聲請為無理由，應予駁回
。經核原裁定於法並無不合。抗告意旨仍執陳詞，並謂原確定判
決認定系爭路段為既成道路有違司法院釋字第四００號解釋意旨
云云，指摘原裁定違法。惟查抗告人於該案審理時即執該號解釋
為辯，業據原確定判決審酌並說明不得作為抗告人毀壞、壅塞既
成道路之依據；其抗告為無理由，應予駁回。
據上論結，應依刑事訴訟法第四百十二條，裁定如主文。
中    華    民    國  九十八  年   十二   月   十七   日
                      最高法院刑事第十庭
                          審判長法官  花  滿  堂
                                法官  黃  正  興
                                法官  陳  東  誥
                                法官  林  錦  芳
                                法官  洪  昌  宏
      本件正本證明與原本無異
                                      書  記  官
中    華    民    國  九十八  年   十二   月  二十一  日
                                                      Ｅ


司法院資訊處製作；財團法人民間司法改革基金會備份。
